

# **Inês Piedade**

# FullStack Developer



Vale do Bogalho 2065-641, Maçussa



inespinhamonteiro@gmail.com



918 798 634

# **PREFIL**

Para além da minha experiência profissional, considero-me uma pessoa responsável, muito organizada, que gosta de novos desafios e com muita vontade de progredir.

Tenho satisfação em promover um ambiente de colaboração onde toda a equipa se sinta bem.

Acredito que a verdade e honestidade devem estar sempre presentes ao interagir com membros da equipa, entidade patronal e parceiros de negócio.

# **EXPERIENCIA**

#### 01/2020 - Presente

#### **Flybizz**

FullStack Developer

- atualmente responsável pelo departamento de programação
- levantamento de requisitos para novos projetos de modo a fazer um planeamento e orçamento realístico
- responsável pela concepção e criação das estruturas de dados necessárias
- criação de aplicações web desenvolvidas à medida para uso interno de empresas (maioritariamente utilizando React. Js e Redux, API em Node. Js com base de dados MySql).
- criação e manutenção de diversos sites desenvolvidos com html, javascript e php

#### 05/2017 - 12/2019

#### **FOREMOST ETT**

FullStack Web Developer

- criação de aplicações web desenvolvidas à medida para uso interno de empresas (maioritariamente utilizando javascript, xsjs, Fiori, OpenUi5, Hana Sql, servicelayer)
- leitura e integração de dados com ERP SAP
- comunicação com clientes de modo a efectuar o levantamento de necessidades
- conceção e criação da estrutura de dados necessária
- criação e utilização de stored procedures
- delegar e validar trabalho de alguns membros da equipa

#### 10/2014 - 04/2017

## RISA / ACTON IT

Software Developer

- denvolvimento fullstack de aplicações web para uso interno de empresas (maioritariamente utilizando javascript, xsjs, html, Hana Sql, servicelayer, DI API, OpenUi5, Fiori)
- criação de sites em wordpress com plugins em php
- leitura e integração de dados com ERP's (SAP e Primavera)
- desenvolvimento de AddOns Sap

# **EDUCAÇÃO**

#### 09/2011 - 07/2014

## Escola Superior de Gestão e Tecnologias de Santarém

Licenciatura em Informatica

- Programação orientada a objetos, aplicações web, aplicações mobile, estrutura de dados...
- Forte componente de gestão.
- Estágio de 5 meses: desenvolvimento de aplicação mobile Android e IOS no âmbito da saúde.

# **TECNOLOGIAS**

JAVASCRIPT PHP
REACT.JS JQUERY
NODE.JS XSJS
MYSQL/ SQL FIORI
HANA SQL SAP
HTML 5 GIT